【裁判字號】    96,交聲,1270
【裁判日期】    970107
【裁判案由】    聲明異議
【裁判全文】
臺灣高雄地方法院交通事件裁定        96年度交聲字第1265號
原處分機關  高雄市政府交通局
異  議  人  億裕通運有限公司
                    統一編號：.
代  表  人  呂炳融
上列受處分人因違反道路交通管理處罰條例案件，對於交通部公
路總局高雄區監理所於民國96年10月26 日所為之處分（原處分案號
：如附表編號1至編號10所示）聲明異議，本院裁定如下：
    主  文
異議駁回。
    理  由
一、異議意旨略以：受處分人即異議人億裕通運有限公司所屬車
    牌號碼728 —HA號營業貨運曳引車乃公司靠行之車輛，車主
    為陳泰瑛，異議人於接獲ETC 繳費單後，立即轉送該車主，
    並告知須於期限內繳納，復以電話通知提醒，經陳泰瑛告知
    已經繳納完畢。異議人從未有管理鬆懈，但對於該陳姓車主
    蓄意之行為確有難防之處，且陳泰瑛於申辦遠通ｅ通機時，
    並未經異議人億裕公司背書，申辦過程亦均不須出示異議人
    億裕公司之相關證件證明，至遠通ｅ通機未儲值行駛專用車
    道至罰單開立後，異議人始獲知此一情況，嗣於96年10月5
    日異議人始察覺並未銷案，已立即補繳，原處分之罰款，有
    違比例原則，爰依法提出異議，請求撤銷原處分等語。
二、按道路交通管理處罰條例之處罰，受舉發違反道路交通管理
    事件之受處罰人，認為受舉發之違規行為應歸責他人者，應
    於舉發違反道路交通管理事件通知單應到案日期前，檢附相
    關證據及足資辨識、通知應歸責人之證明文件，向處罰機關
    告知應歸責人，處罰機關應即另行通知應歸責人到案依法處
    理。逾期未依規定辦理者，仍依本條例各該違反條款規定處
    罰，道路交通管理處罰條例第85條第1 項、違反道路交通管
    理事件統一裁罰基準及處理細則第36條規定甚詳。
三、經查：
（一）異議人所有之728-HA營業貨運曳引車，因車上裝設之遠通
      E 通機未儲值，而先後於附表所示之時間，行駛中山高速
      公路於附表所示之收費站，未依規定繳費，經承攬是項電
      子收費業務之遠通電收股份有限公司（下稱遠通公司）製
      發「補繳通行費及作業處理費通知單」1 份，限異議人於
      96年6 月10日前補繳，異議人屆期仍未依限補繳，經遠通
      公司於同年7 月2 日移送交通部臺灣區○道○○○路局轉
      交國道公路警察局逕行開單舉發，再經異議人收受等事實
      ，業經異議人自承屬實（見本院96年度交聲字第1265號卷
      所附異議人96年12月24日 (96) 億清字第9612174 號函）
      ，補繳通行費及作業處理費簡易通知單、遠通公司96年1
      2 月21日總發字第09600818號函及函附資料、如附表所示
      之裁定書、送達證書、卷附車查詢汽車車籍資料等在卷可
      稽（見本院96年度交聲字第1265號卷附資料），是異議人
      所有之上開營業貨運曳引車行駛高速公路，未依規定繳費
      ，亦未依限補費之違規事實，堪予認定。
（二）又如附表所示違規之原舉發通知單應到案日期均為96年10
      月6 日，有附表所示裁決書附卷可查，而異議人已於96年
      9 月中旬收受上開通知單，亦為異議人所自承，有異議人
      (96)億清字第9612174 號函附卷可按。異議人若認本件應
      歸責於他人，應於96年10月6 日應到案日期前，檢附相關
      證據及足資辨識、通知應歸責人之證明文件，向處罰機關
      告知應歸責人，方符合道路交通管理處罰條例第85條第1
      項轉罰之規定。然異議人卻於96年10月9 日始補充陳述實
      際車主為陳泰瑛，另於96年12月25日始向本院提供相關證
      據及應歸責陳泰瑛之證明文件（見異議人上開函文附件）
      ，是異議人9 月中旬既已接獲舉發違反道路交通管理事件
      通知單，至10月6 日尚有數周，在到案期限內到案陳述並
      提出相關證明並無困難，惟異議人卻於應到案日前未檢具
      相關證據及文件，向處罰機關告知應歸責人，致原處分機
      關無從另行通知駕駛人到案依法處理，揆諸前開規定，仍
      應依該違反條款規定處罰。
四、原處分機關所為如附表所示之處分，核無違誤，異議人聲明
    異議，並無理由，應予駁回。
五、依道路交通案件處理辦法第19條，裁定如主文。
中    華    民    國    97    年    1     月    7     日
                  交通法庭  法  官  梁淑美
以上正本證明與原本無異。
如不服本裁定，應於收受送達後5 日內向本院提出抗告狀。
中    華    民    國    97    年    1     月    7     日
                            書記官  林麗文
附表
┌──┬───────┬──────┬───────────┐
│編號│裁決書編號    │時間        │收費站地點            │
├──┼───────┼──────┼───────────┤
│ 1  │裁32-ZDP006049│96年04月24日│斗南收費站南下        │
│    │              │13時02分    │                      │
├──┼───────┼──────┼───────────┤
│ 2  │裁32-ZEQ004137│96年04月25日│田寮收費站南下        │
│    │              │18時11分    │                      │
├──┼───────┼──────┼───────────┤
│ 3  │裁32-ZFQ005867│96年04月26日│龍潭收費站北上        │
│    │              │01時45分    │                      │
├──┼───────┼──────┼───────────┤
│ 4  │裁32-ZCR006314│96年04月26日│員林收費站南下        │
│    │              │12時06分    │                      │
├──┼───────┼──────┼───────────┤
│ 5  │裁32-ZDR005812│96年04月26日│新市收費站南下        │
│    │              │13時06分    │                      │
├──┼───────┼──────┼───────────┤
│ 6  │裁32-ZCQ007448│96年04月27日│后里收費站北上        │
│    │              │02時21分    │                      │
├──┼───────┼──────┼───────────┤
│ 7  │裁32-ZGP005108│96年04月27日│大甲收費站南下        │
│    │              │12時24分    │                      │
├──┼───────┼──────┼───────────┤
│ 8  │裁32-ZCR006317│96.04.28    │員林收費站北上        │
│    │              │06 時10分   │                      │
├──┼───────┼──────┼───────────┤
│ 9  │裁32-ZGP005109│96.04.28    │大甲收費站南下        │
│    │              │12時15分    │                      │
├──┼───────┼──────┼───────────┤
│ 10 │裁32-ZCR006318│96.04.28下午│員林收費站南下        │
│    │              │1 時05分    │                      │
└──┴───────┴──────┴───────────┘


司法院資訊處製作；財團法人民間司法改革基金會備份。
